臺灣彰化地方法院刑事判決　　　　　　　96年度訴字第1630號
公　訴　人　臺灣彰化地方法院檢察署檢察官
被　　　告　甲○○
上列被告因違反毒品危害防制條例案件，經檢察官提起公訴（96
年度毒偵字第3673、3783號），本院判決如下：
    主  文
甲○○施用第一級毒品，處有期徒刑陸月。又施用第一級毒品，
處有期徒刑陸月，扣案如附表一所示之毒品沒收銷燬，如附表二
所示之物沒收。應執行有期徒刑拾月，扣案如附表一所示之毒品
沒收銷燬，如附表二所示之物沒收。
    事  實
一、甲○○前於民國91年間因施用毒品案件，經本院以91年度毒
    聲字第2524號裁定送觀察、勒戒，評定認有繼續施用毒品傾
    向，復由本院以91年度毒聲字第2727號裁定令入戒治處所施
    以強制戒治，嗣於民國92年11月7 日執行完畢，並由臺灣彰
    化地方法院檢察署檢察官以92年度戒毒偵字第590 號為不起
    訴處分確定。仍不知警惕，先後於：
（一）96年6 月24日中午12時30分許，基於施用第一級毒品海洛
      因之犯意，在彰化縣彰化市○○路502 巷34號住處（起訴
      意旨誤認係在彰化縣花壇鄉火車站內），將海洛因摻入香
      菸菸草後，以燃燒吸食其煙霧之方式（起訴意旨誤認係以
      將海洛因加水混合後以注射針筒注射體內之方式），施用
      海洛因1 次，嗣於96年6 月25日晚間9 時許，為警在彰化
      縣花壇鄉○○村○○道路旁百姓公廟前查獲。
（二）96年8 月2 日下午6 時許，另基於施用第一級毒品海洛因
      之犯意，在彰化縣花壇鄉火車站旁廁所內，將海洛因置於
      注射針筒中摻水混合後，以注射針筒注射於體內之方式各
      施用海洛因1 次，嗣於96年8 月5 日上午10時許，在彰化
      縣大村鄉○○路○ 段旁為警查獲，並扣得海洛因1 包（警
      秤毛重0.2 公克，起訴書誤載為0.02公克），查悉上情。
二、案經彰化縣警察局鹿港分局、員林分局報告臺灣彰化地方法
    院檢察署檢察官偵查起訴。
    理  由
一、認定犯罪事實之依據：
（一）上揭犯罪事實，業據被告甲○○於警詢、偵查及本院審理
      時坦承不諱（見警卷第5 頁、96年度毒偵字第3783號卷第
      4 、25頁、96年度毒偵字第3673號卷第8 頁、本院96年9
      月28日審判筆錄），經查：被告於96年6 月25日夜間11時
      許為警所採集之尿液，經檢驗結果呈現嗎啡陽性反應，有
      彰化縣警察局鹿港分局委託檢驗尿液代號與真實姓名對照
      表（見警卷第14頁）、詮昕科技股份有限公司濫用藥物尿
      液檢驗報告（同上卷第13頁）各乙紙附卷可稽。又被告於
      96年8 月5 日上午10時50分許為警所採集之尿液，經檢驗
      結果呈現嗎啡陽性反應，有彰化縣警察局員林分局委託檢
      驗尿液代號與真實姓名對照認證單（見96年度毒偵字第
      3783 號 卷第13頁）、詮昕科技股份有限公司濫用藥物尿
      液檢驗報告（同上卷第29頁）各乙紙附卷可稽，復有扣案
      海洛因1 包、彰化縣警察局員林分局查獲涉嫌毒品危害防
      制條例毒品初步檢驗報告單（同上卷第14頁）、現場照片
      2 張（同上卷第15頁）、檢驗照片2 張（同上卷第16頁）
      足資佐證，均堪認被告上開自白與事實相符。
（二）又被告前於91年間因施用毒品案件，經本院以91年度毒聲
      字第2524號裁定送觀察、勒戒，評定認有繼續施用毒品傾
      向，復由本院以91年度毒聲字第2727號裁定令入戒治處所
      施以強制戒治，嗣於民國92年11月7 日執行完畢，並由臺
      灣彰化地方法院檢察署檢察官以92年度戒毒偵字第590 號
      為不起訴處分確定，有上揭裁定、不起訴處分書、臺灣高
      等法院被告前案紀錄表在卷可憑，被告於前開強制戒治執
      行完畢釋放後5 年內再犯本件施用毒品犯行，堪可認定。
（三）綜上，本件事證明確，被告犯行洵堪認定，應依法論科。
二、論罪科刑之理由
（一）按海洛因為毒品危害防制條例第2 條第2 項第1 款所規定
      之第一級毒品，被告先後2 次施用海洛因之行為，核均係
      犯毒品危害防制條例第10條第1 項施用第一級毒品罪。被
      告先後2 次為供施用而持有該毒品之低度行為，應各為施
      用之高度行為所吸收，均不另論罪。又按刑法第56條刪除
      連續犯規定之修正理由，係將應各自獨立評價之數罪，回
      歸本應賦予複數法律效果之原貌，因此，就刑法修正施行
      後多次施用毒品之犯行，採一罪一罰，始符合立法本旨；
      於刑法修正後多次施用毒品之犯行，除符合接續犯之要件
      外，則應一罪一罰（最高法院96年度第9 次刑事庭會議決
      議意旨參照）。本件被告先後2 次施用毒品犯行，時間相
      距達1 月許，施用地點復不相同，難認有何時地密接之情
      ，且施用方式迥然有異，顯係基於不同犯意之各別行為，
      而與接續犯係一行為之數個舉動接續進行有異，是其2 次
      施用毒品犯行，應予分論併罰。
（二）爰審酌被告曾因施用毒品經送觀察、勒戒及強制戒治，而
      仍未知警惕又再犯本案之罪，足見其雖經觀察、勒戒及強
      制戒治等治療程序，仍未徹底戒除惡習遠離毒害，顯未能
      善體國家設置觀察、勒戒機構，協助毒品施用者戒除毒害
      之良法美意，惟施用毒品本質上係戕害自身健康之行為，
      尚未嚴重破壞社會秩序或侵害他人權益，且本件施用海洛
      因之次數為2 次，暨其犯罪之動機、目的、所生危害及犯
      罪後坦承犯行態度良好等一切情狀，分別量處如主文所示
      之刑，並定其應執行刑，以示懲儆。
（三）又被告犯罪時間非在96年4 月24日以前，無從適用中華民
      國九十六年罪犯減刑條例規定予以減刑，附此敘明。
（四）至被告於96年8 月5 日上午10時許為警查獲之扣案如附表
      1 所示白色粉末1 包（係指原警秤毛重0.2 公克中扣除所
      含之供該毒品包裝用之外包裝袋1 只重量後之淨重部分）
      ，為第一級毒品海洛因，業據被告供承在卷（見96年度毒
      偵字第3783號卷第4 頁），復有彰化縣警察局員林分局查
      獲涉嫌毒品危害防制條例毒品初步檢驗報告單（同上卷第
      14頁）、現場照片2 張（同上卷第15頁）、檢驗照片2 張
      （同上卷第16 頁） 可證，應依毒品危害防制條例第18條
      第1 項前段規定，宣告沒收銷燬。又扣案如附表2 所示供
      上開毒品包裝用之外包裝袋1 只，依其物理性質，可與所
      包裝之毒品分離，且該外包裝袋主要作用在於包裹毒品，
      防其裸露、潮濕，便於被告攜帶施用毒品，又係屬被告所
      有之物，業據被告供承在卷，應依刑法第38條第1 項第2
      款宣告沒收。
據上論斷，應依刑事訴訟法第273 條之1 第1 項、第299 條第1
項前段，毒品危害防制條例第10條第1 項、第23條第2 項、第18
條第1 項前段，刑法第11條、第51條第5 款、第38條第1 項第2
款，判決如主文。
本案經檢察官余建國到庭執行職務。
中　　華　　民　　國　　96　　年　　10　　月　　12　　日
                  刑事第五庭  法  官  楊舒嵐
以上正本證明與原本無異。
如不服本判決，應於判決送達後10日內，向本院提出上訴書狀，
上訴書狀應「敘述具體上訴理由」，並按他造當事人之人數附繕
本。「切勿逕送上級法院」。
中　　華　　民　　國　　96　　年　　10　　月　　12　　日
                              書記官  張木松
附錄論罪科刑法條：
毒品危害防制條例第10條第1項
施用第一級毒品者，處 6 月以上 5 年以下有期徒刑。
附表一：
扣案第一級毒品海洛因（係指原警秤合計毛重零點貳公克中扣除
所含供該毒品包裝用之外包裝袋壹只重量後之淨重部分）。
附表二：
扣案供附表一第一級毒品海洛因包裝用之外包裝袋壹只。
